【裁判字號】    99,小上,19
【裁判日期】    991019
【裁判案由】    損害賠償
【裁判全文】
臺灣新竹地方法院民事裁定              99年度小上字第19號
上  訴  人  甲○○
訴訟代理人  乙○○
被上訴人    丙○○
上列當事人間請求損害賠償事件，上訴人對於中華民國99年6 月
17日本院新竹簡易庭99年度竹小字第39號小額訴訟事件第一審判
決提起上訴，本院裁定如下：
    主  文
上訴駁回。
第二審訴訟費用新臺幣壹仟伍佰元由上訴人負擔。
    理  由
一、按對於小額程序第一審裁判之上訴或抗告，非以其違背法令
    為理由，不得為之，民事訴訟法第436條之24第2項定有明文
    。復按上訴不合程式者，第二審法院應以裁定駁回之，民事
    訴訟法第444條第1項亦有明定，此項規定依同法第436條之
    32第2項之規定，於小額事件之上訴程序準用之。又所謂「
    判決違背法令」，依同法第436條之32第2項準用同法第468
    條、第469條第1款至第5款之規定，乃指判決不適用法規或
    適用不當或判決有同法第469條第1款至第5款情形之一者而
    言。再依同法第436條之25之規定，上訴狀內應記載上訴理
    由，表明下列各款事項：(一)判決所違背之法令及其具體內容
    ；(二)訴訟資料可認為原判決有違法令之具體事實。故提起小
    額程序第二審上訴，倘以原判決有不適用法規或適用法規不
    當為其上訴理由，其上訴狀或理由書應有具體之指摘，並揭
    示該法規之條項或其內容，若係成文法以外之法則，應揭示
    該法則之旨趣，倘為司法院解釋或本院之判例，則應揭示該
    判解之字號或其內容；倘以原判決有同法第469條所列第1款
    至第5款情形之一者，為其上訴理由，則其上訴狀或理由書
    ，應揭示合於該款之事實；上訴狀或理由書如未依此項方法
    表明，即難認為已對第一審判決之違背法令有具體指摘，其
    上訴自難認為合法（最高法院71年台上字第314號判例參照
    ）。末按民事訴訟法第436條之32第2項準用同法第471條第1
    項之上訴法律審（第三審）之規定，小額訴訟程序之上訴人
    若未於提起上訴後20日內提出如上所述之理由書於第二審法
    院，第二審法院無庸命其補正，即得依同法第436條之32第2
    項準用同法第444條第1項之規定，逕以裁定駁回之。
二、本件上訴人對原審小額訴訟之第一審判決提起上訴，核其上
    訴理由，係以：事實如第一審判決所載，但訴外人陳鏡清駕
    駛小汽車並無過失，在一審時上訴人在99年5 月17日之陳述
    函已詳細說明，一審認定有二分之一過失於法不合，賠償減
    半不合理；另小汽車被毀損之零件並非耗材，只有堪用不堪
    用之問題，該零件使用，顯然完好無缺，因此並無折舊問題
    ，一審予以折舊，顯然不適當；另一審認定上訴人請求按年
    息百分之五計算之利息為有理由，卻漏未列入主文，主文與
    理由顯有矛盾，應予更正，請求判決被上訴人應再給付上訴
    人新台幣( 下同)67,272 元，及自民國99年1 月20日起至清
    償日止，按年息百分五計算之利息；被上訴人應再給付上訴
    人26278 元，及自99年1 月20日起至清償日止，按年息百分
    之五計算之利息等語。
三、經查，上訴人上訴理由主張原審判決就法定利息部分，漏於
    主文諭知，應予更正部分，原審業已於99年9 月30日為就法
    定利息部分為補充判決，有該判決在卷可稽，合先敘明。
四、至上訴人上訴理由所主張一審認定二分之一過失比例不適當
    、得請求賠償損害之數額扣除折舊亦非適宜，惟此部分上訴
    之理由，均為事實上爭執之理由，上訴人並未具體說明原判
    決究有如何不適用法規、適用不當之處，或違背何等法規之
    條項、成文法以外之法則或司法院解釋、最高法院之判例，
    而僅係陳述其對於證據取捨及判斷之主觀意見。揆諸首揭規
    定及說明，其上訴難認合法，自應以裁定駁回之。
五、本件訴訟費用額，確定如主文所示之金額，並應由上訴人負
    擔。
六、據上論結，本件上訴為不合法，依民事訴訟法第436 條之32
    第1 項、第2 項、第444 條第1 項、第95條、第78條、第
    436 條之19第1 項，裁定如主文。
中    華    民    國    99    年    10    月    19    日
                  民事第一庭  審判長法  官   王銘勇
                                    法  官   吳靜怡
                                    法  官   梁智賢
以上正本係照原本做成。
本裁定不得抗告。
中    華    民    國    99    年    10    月     19   日
                                    書記官   鄭明枝

司法院資訊處製作；財團法人民間司法改革基金會備份。
